【裁判字號】    99,易,972
【裁判日期】    991026
【裁判案由】    竊盜
【裁判全文】
臺灣苗栗地方法院刑事判決               99年度易字第972號
公  訴  人  臺灣苗栗地方法院檢察署檢察官
被      告  癸○○
上列被告因竊盜案件，經檢察官提起公訴（99年度偵字第3595號
、第3995號、第4032號、第4607號），本院依簡式審判程序判決
如下：
    主  文
癸○○犯如附表編號1 至16所示之罪，均累犯，各處如附表編號
1至16 所示之主刑及從刑。又犯如附表編號17至20所示之罪，均
累犯，各處如附表編號17至20所示之刑。又犯如附表編號21至22
所示之罪，均累犯，各處如附表編號21至22所示之主刑及從刑。
應執行有期徒刑捌年；扣案之鐵製扳手參支及自備鑰匙壹支均沒
收。
    犯罪事實及理由
一、犯罪事實：
（一）癸○○有下列構成累犯之前科紀錄：因竊盜案件，經本
      院於民國91年5 月21日以90年度易字第762 號判決，判處
      有期徒刑7 月，緩刑刑3 年，於91年9 月23日確定，嗣緩
      刑被撤銷。因竊盜案件，經本院於93年4 月27日以93年
      度中簡字第999 號判決，判處有期徒刑3 月，於93年5 月
      24 日 確定。因竊盜案件，經本院於93年12月30日以93
      年度中簡字第3209號判決，判處有期徒刑5 月，於94年1
      月31 日 確定。至上開案件，經合併執行結果，均
      於94年10月31日因縮刑期滿執行完畢。癸○○仍不知悔改
      ，因缺錢花用，分別於附表所示之時間、地點，竊取他人
      財物，或得手，或未得手。嗣分別於附表所示之時、地為
      警查獲。
（二）案經酉○○、鄧君菊、戊○○、丁○○、戌○○、巳○○
      、申○○、乙○○、辛○○、子○○、丑○○、庚○○、
      壬○○、午○○、未○○、丙○○、甲○○、楊碧珠及辰
      ○○訴由苗栗縣警察局苗栗分局報請台灣苗栗地方法院檢
      察署檢察官偵查起訴。
二、證據名稱：
    均詳如附表所示「證據名稱」欄所載。
三、量刑理由：
（一）被告癸○○於附表編號1 、11、18所為，均係犯刑法第32
      1 條第1 項第2 款、第3 款之加重竊盜罪；於附表編號2
      、8 、16所為，均係犯刑法第306 條第1 項之侵入住居罪
      、同法第321 條第1 項第2 款、第3 款之加重竊盜罪；於
      附表編號3 、13、14所為，均係犯刑法第321 條第1 項第
      3 款之加重竊盜罪；於附表編號4 、6 、7 、9 所為，均
      係犯刑法第321 條第1 項第1 款、第3 款之加重竊盜罪；
      於附表編號5 所為，係犯刑法第321 條第2 項、第1 項第
      1 款、第3 款之加重竊盜未遂罪；於附表編號10所為，係
      犯刑法第354 條之毀損罪；於附表編號12、15、20所為，
      均係犯刑法第321 條第1 項第1 款、第2 款、第3 款之加
      重竊盜罪；於附表編號17所為，係犯刑法第321 條第2項
      、第1 項第2 款、第3 款之加重竊盜未遂罪；於附表編號
      19所為，係犯刑法第321 條第2 項、第1 項第1 款、第2
      款、第3 款之加重竊盜未遂罪；於附表編號21、22所為，
      均係犯刑法第320 條第1 項之普通竊盜罪。
（二）被告癸○○於附表編號5 、19所為之竊盜犯行，均因未得
      手，屬於未遂犯，係刑法第25條第2 項之規定，減輕其刑
      。
（三）被告癸○○於附表編號1 、4 、5 、11、12、15、16、18
      、19、20所為之竊盜犯行，皆在警方尚未發覺前，主動向
      警方供出上情，有卷內筆錄在卷足憑，符合自首要件，皆
      應依刑法第62條前段之規定，減輕其刑。其中附表編號5
      、19所為之竊盜犯行，因同時有2 種減輕事由，依法應遞
      減之。
（四）被告癸○○於附表編號10之犯行，因其尚未進入屋內，難
      認已著手竊取行為，僅能認定為竊盜罪之預備行為，而竊
      盜罪不罰預備犯，且刑法第306 條第1 項之侵入住宅罪，
      亦不處罰未遂，故僅能論以刑法第354 條之毀損罪。
（五）查被告癸○○有下列之前科紀錄：因竊盜案件，經本院
      於民國91年5 月21日以90年度易字第762 號判決，判處有
      期徒刑7 月，緩刑3 年，於91年9 月23日確定，嗣緩刑被
      撤銷。因竊盜案件，經本院於93年4 月27日以93年度中
      簡字第999 號判決，判處有期徒刑3 月，於93年5 月24日
      確定。因竊盜案件，經本院於93年12月30日以93年度中
      簡字第3209號判決，判處有期徒刑5 月，於94年1 月31日
      確定。至上開案件，經合併執行結果，均於94年10
      月31日因縮刑期滿執行完畢，有臺灣高等法院被告前案紀
      錄表、臺灣苗栗地方法院檢察署刑案資料查註紀錄表在卷
      足憑，其於前案有期徒刑執行完畢後，5 年內故意再犯本
      件有期徒刑以上刑之罪，為累犯，皆應依刑法第47條第1
      項之規定，加重其刑。
（六）被告癸○○於附表編號1 、4 、5 、11、12、15、16、18
      、19、20所為之竊盜犯行，因有加重及減輕事由，依法應
      先加後減。
（七）被告癸○○所犯上開之多次加重竊盜罪、普通竊盜罪、侵
      入住居罪及毀損罪間，均犯意各別，每次犯行皆可獨立評
      價，應分論併罰。
（八）爰審酌被告癸○○年輕力壯，不思努力工作賺取生活所需
      ，反貪圖他人財物，一再犯下多起竊案，被害人數眾多，
      危害當地社會治安不小，且犯罪類型，大多屬住宅竊案，
      犯罪手法，亦以持工具撬壞他人門扇方式占多數，犯罪手
      段相當惡劣，迄今仍未與被害人成立民事和解，理應重罰
      ，惟念其犯後均能坦白承認，節省有限之司法資源，行竊
      財物價值之大小，及犯罪情節之輕重等一切情狀，分別量
      處如主文所示之刑，並定其應執行之刑，以資懲儆。至公
      訴人請求本院定被告癸○○執行刑為有期徒刑9 年，並宣
      告強制工作3 年乙節，本院認為對被告癸○○所量處之刑
      及所定之刑，已足以遏阻其日後再犯，無送強制工作之必
      要，附此敘明。
（九）扣案之鐵製扳手3 支，均係被告癸○○所有，供其犯附
      表編號1 至16犯行所用之工具；另扣案之自備鑰匙1 支，
      亦係被告癸○○所有，供其犯附表編號21、22犯行所用之
      工具，以上扣案物品，皆應依刑法第38條第1 項第2 款之
      規定，予以宣告沒收。
      另被告癸○○於附表編號17至20所用之行竊工具，因均
      未經扣案，為免將來執行之困難，本院不另為沒收之諭知
      。
四、應適用之法條：
（一）刑事訴訟法第273 條之1 第1 項、第299 條第1 項前段、
      第310 條之2、第454條第1項。
（二）刑法第306 條第1 項、第320 條第1 項、第321 條第1 項
      第1 款、第2 款、第3 款、第2 項、第354 條、第25條第
      2 項、第47條第1 項、第62條前段、第51條第5 款、第38
      條第1 項第2 款。
（三）刑法施行法第1條之1。
五、本判決係依刑事訴訟法第310 條之2 、第454 條第1 項製作
    ，依法僅記載當事人欄、主文、犯罪事實、證據名稱以及應
    適用之法條，其中犯罪事實部分，依同法第308 條之修正立
    法理由，亦僅記載犯罪構成要件事實，關於刑罰加重事由（
    含累犯在內）免予記載（法院辦理刑事訴訟案件應行注意事
    項第144 點參照），但仍於主文予以表明，並於應適用之法
    條欄予以引用。如不服本判決，應於判決送達之日起10日內
    ，向本院提起上訴。
本案經檢察官黃明正到庭執行職務。
中    華    民    國    99    年    10    月    26    日
                     刑事第三庭  法  官  柳章峰
以上正本證明與原本無異。
如不服本判決應於收受判決後10日內向本院提出上訴書狀，並應
應敘述具體理由。其未敘述上訴理由者，應於上訴期間屆滿後20
日內向本院補提理由書( 均須按他造當事人之人數附繕本) 「切
勿逕送上級法院」。告訴人或被害人如對本判決不服者，應具備
理由請求檢察官上訴，其上訴期間之計算係以檢察官收受判決正
本之日期為準。
                                書記官  陳采瑜
中    華    民    國    99    年    10    月    26    日
附記論罪之法條全文：
刑法第306 條第1 項（侵入住居罪）
無故侵入他人住宅、建築物或附連圍繞之土地或船艦者，處1 年
以下有期徒刑、拘役或3 百元以下罰金。無故隱匿其內，或受退
去之要求而仍留滯者，亦同。
刑法第320條第1項（普通竊盜罪、竊佔罪）
意圖為自己或第三人不法之所有，而竊取他人之動產者，為竊盜
罪，處5  年以下有期徒刑、拘役或 5 百元以下罰金。
意圖為自己或第三人不法之利益，而竊佔他人之不動產者，依前
項之規定處斷。
前二項之未遂犯罰之。
刑法第321條（加重竊盜罪）
犯竊盜罪而有左列情形之一者，處 6 月以上、 5 年以下有期徒
刑：
一、於夜間侵入住宅或有人居住之建築物、船艦或隱匿其內而犯
    之者。
二、毀越門扇、牆垣或其他安全設備而犯之者。
三、攜帶兇器而犯之者。
四、結夥三人以上而犯之者。
五、乘火災、水災或其他災害之際而犯之者。
六、在車站或埠頭而犯之者。
前項之未遂犯罰之。
刑法第354條（毀損器物罪）
毀棄、損壞前二條以外之他人之物或致令不堪用，足以生損害於
公眾或他人者，處 2 年以下有期徒刑、拘役或 5 百元以下罰金
。
附表：
┌───┬─────────────────────────┬─────────────────────────────┬──────┬───────────┐
│編號  │     犯罪事實                                     │證據名稱                                                  │罪 名       │ 主 文                │
├───┼─────────────────────────┼─────────────────────────────┼──────┼───────────┤
│1     │癸○○意圖為自己不法之所有，於99年4 月9 日凌晨2 時│（一）犯罪事實欄（一）（1 ）之證據（99年度偵字第3595號偵  │刑法第321 條│癸○○犯攜帶兇器毀壞門│
│      │30分許夜間，至苗栗縣苗栗市○○路14 5號鄧君菊經營無│      查卷部分）：                                        │第1 項第2 款│扇竊盜罪，累犯，處有期│
│      │人居住之「加剪成髮美容院」，持在客觀上可供兇器使用│ （1）被告癸○○於警詢時及偵、審中之自白（同上偵查卷第18  │、第3 款之加│徒刑陸月；扣案之鐵製扳│
│      │之鐵製扳手3 支，破壞鐵捲門及內層木門門鎖後，侵入店│      頁至第23頁）。                                      │重竊盜罪。  │手參支均沒收。        │
│      │內，竊取白金對戒2 只及現金新台幣（下同）1 萬2 千元│ （2）被害人鄧君菊於警詢時之陳述（同上偵查卷第26頁至第27  │            │                      │
│      │，得手後逃逸。嗣癸○○在警方尚未發覺前，於99年5 月│      頁）。                                              │            │                      │
│      │16日，在苗栗縣警察局苗栗分局偵查隊員警詢問他案時，│ （3）被告癸○○指認現場照片1張（同上偵查卷第73頁）。     │            │                      │
│      │主動向警方供出上情而自首。                        │ （4）被告所有車號FDE ─308 號重型機車之車籍查詢－基本資  │            │                      │
│      │                                                  │      料詳細畫面1 紙、機車照片1 張（參見同上偵查卷第71頁  │            │                      │
│      │                                                  │      、第82頁）。                                        │            │                      │
│      │                                                  │ （5）扣案之扳手3支及照片2張（參見同上偵查卷第83頁）。    │            │                      │
│      │                                                  │ （6）臺灣高等法院被告前案紀錄表、臺灣苗栗地方法院檢察署  │            │                      │
│      │                                                  │      刑案資料查註紀錄表。                                │            │                      │
│      │                                                  │                                                          │            │                      │
├───┼─────────────────────────┼─────────────────────────────┼──────┼───────────┤
│2     │癸○○意圖為自己不法之所有，於99年4 月15日下午1 時│（二）犯罪事實欄（一）（2 ）之證據（99年度偵字第3595號偵  │刑法第321 │癸○○犯侵入住宅罪，累│
│      │許，至苗栗縣苗栗市○○街136 號戊○○經營之「凱越理│      查卷部分）：                                        │條第1 項第2 │犯，處有期徒刑肆月；扣│
│      │髮廳」兼住家，持在客觀上可供兇器使用之鐵製扳手3 支│ （1）被告癸○○於警詢時及偵、審中之自白（同上偵查卷第18  │款、第3 款之│案之鐵製扳手參支均沒收│
│      │，破壞鐵捲門小門及敲破鋁門玻璃後，侵入屋內（侵入住│      頁至第23頁）。                                      │加重竊盜罪。│。又犯攜帶兇器毀壞門扇│
│      │居罪部分未據告訴），竊取手機1支 、黃金耳環2 對及現│ （2）被害人戊○○於警詢時之陳述（同上偵查卷第28頁至第29  │            │竊盜罪，累犯，處有期徒│
│      │金約4 千元，得手後逃逸。嗣癸○○於99年5 月16日，向│      頁）。                                              │刑法第306 │刑拾月；上開扣案之鐵製│
│      │已掌握其指紋鑑定之苗栗縣警察局苗栗分局偵查隊員警坦│ （3）內政部警政署刑事警察局99年5 月17日刑紋字第09900617  │條第1 項之侵│扳手參支均沒收。      │
│      │承上情。                                          │      18號鑑定書1 份（同上偵查卷第65頁至第66頁）。        │入住居罪。  │                      │
│      │                                                  │ （4）被告癸○○指認現場照片1張（同上偵查卷第73頁）。     │            │                      │
│      │                                                  │ （5）被告所有車號FDE ─308 號重型機車之車籍查詢－基本資  │            │                      │
│      │                                                  │      料詳細畫面1 紙、機車照片1 張（參見同上偵查卷第71頁  │            │                      │
│      │                                                  │      、第82頁）。                                        │            │                      │
│      │                                                  │ （6）扣案之扳手3支及照片2張（參見同上偵查卷第83頁）。    │            │                      │
│      │                                                  │ （7）臺灣高等法院被告前案紀錄表、臺灣苗栗地方法院檢察署  │            │                      │
│      │                                                  │      刑案資料查註紀錄表。                                │            │                      │
│      │                                                  │                                                          │            │                      │
├───┼─────────────────────────┼─────────────────────────────┼──────┼───────────┤
│3     │癸○○意圖為自己不法之所有，於99年4 月16日凌晨5時 │（三）犯罪事實欄（一）（3 ）之證據（99年度偵字第3595號偵  │刑法第321 條│癸○○犯攜帶兇器竊盜罪│
│      │許，至苗栗縣苗栗市○○里○○路84號酉○○經營無人居│      查卷部分）：                                        │第1 項第3款 │，累犯，處有期徒刑拾月│
│      │住之DM造型髮廊，持在客觀上可供兇器使用之鐵製扳手3 │ （1）被告癸○○於警詢時及偵、審中之自白（同上偵查卷第18  │之加重竊盜罪│；扣案之鐵製扳手參支均│
│      │支，撬開該店門侵入店內，竊取粉紅色皮包，內有汽車及│      頁至第23頁）。                                      │。          │沒收。                │
│      │機車駕照各1 張、行車執照1 張、金融卡1 張、現金新台│ （2）被害人酉○○於警詢時之陳述（同上偵查卷第24頁至第25  │            │                      │
│      │幣（下同）2 千餘元，得手後逃逸。嗣癸○○於99年5 月│      頁）。                                              │            │                      │
│      │16日，向已掌握其指紋鑑定之苗栗縣警察局苗栗分局偵查│ （3）內政部警政署刑事警察局99年5 月17日刑紋字第09900655  │            │                      │
│      │隊員警坦承上情。                                  │      92號鑑定書1 份（同上偵查卷第63頁至第64頁）。        │            │                      │
│      │                                                  │ （4）被告所有車號FDE ─308 號重型機車之車籍查詢－基本資  │            │                      │
│      │                                                  │      料詳細畫面1 紙、機車照片1 張（參見同上偵查卷第71頁  │            │                      │
│      │                                                  │      、第82頁）。                                        │            │                      │
│      │                                                  │ （5）扣案之扳手3支及照片2張（參見同上偵查卷第83頁）。    │            │                      │
│      │                                                  │ （6）臺灣高等法院被告前案紀錄表、臺灣苗栗地方法院檢察署  │            │                      │
│      │                                                  │      刑案資料查註紀錄表。                                │            │                      │
│      │                                                  │                                                          │            │                      │
├───┼─────────────────────────┼─────────────────────────────┼──────┼───────────┤
│4     │癸○○意圖為自己不法之所有，於99年4 月17日凌晨4 時│（四）犯罪事實欄（一）（4 ）之證據（99年度偵字第3595號偵  │刑法第321條 │癸○○犯攜帶兇器於夜間│
│      │許之夜間，至苗栗縣苗栗市○○路185 號丁○○經營之「│      查卷部分）：                                        │第1 項第1 款│侵入住宅竊盜罪，累犯，│
│      │永成車業」兼住家，持在客觀上可供兇器使用之鐵製扳手│ （1）被告癸○○於警詢時及偵、審中之自白（同上偵查卷第18  │、第3 款之加│處有期徒刑陸月；扣案之│
│      │3 支，撬開側門鐵捲門後，侵入屋內，竊取筆記型電腦1 │      頁至第23頁）。                                      │重竊盜罪。  │鐵製扳手參支均沒收。  │
│      │台、現金約700 元及行動電話1 支，得手後逃逸。嗣郭俊│ （2）被害人丁○○於警詢時之陳述（同上偵查卷第32頁至第33  │            │                      │
│      │佑在警方尚未發覺前，於99年5 月16日，在苗栗縣警察局│      頁）。                                              │            │                      │
│      │苗栗分局偵查隊員警詢問他案時，主動向警方供出上情而│ （3）被告癸○○指認現場照片1張（同上偵查卷第74頁）。     │            │                      │
│      │自首。                                            │ （4）被告所有車號FDE ─308 號重型機車之車籍查詢－基本資  │            │                      │
│      │                                                  │      料詳細畫面1 紙、機車照片1 張（參見同上偵查卷第71頁  │            │                      │
│      │                                                  │      、第82頁）。                                        │            │                      │
│      │                                                  │ （5）扣案之扳手3支及照片2張（參見同上偵查卷第83頁）。    │            │                      │
│      │                                                  │ （6）臺灣高等法院被告前案紀錄表、臺灣苗栗地方法院檢察署  │            │                      │
│      │                                                  │      刑案資料查註紀錄表。                                │            │                      │
│      │                                                  │                                                          │            │                      │
├───┼─────────────────────────┼─────────────────────────────┼──────┼───────────┤
│5     │癸○○意圖為自己不法之所有，於99年4 月20日凌晨3 時│（五）犯罪事實欄（一）（5 ）之證據（99年度偵字第3595號偵  │刑法第321條 │癸○○犯攜帶兇器於夜間│
│      │許之夜間，至苗栗縣苗栗市○○路625 號申○○經營之「│      查卷部分）：                                        │第2 項、第1 │侵入住宅竊盜未遂罪，累│
│      │順得機車行」兼住家，持在客觀上可供兇器使用之鐵製扳│ （1）被告癸○○於警詢時及偵、審中之自白（同上偵查卷第18  │項第1 款、第│犯，處有期徒刑陸月；扣│
│      │手3 支，撬開鐵門後，侵入屋內，經翻箱倒櫃搜尋財物，│      頁至第23頁）。                                      │3款 之加重竊│案之鐵製扳手參支均沒收│
│      │因店內無值錢財物致未得手後逃逸。嗣癸○○在警方尚未│ （2）被害人申○○於警詢時之陳述（同上偵查卷第40頁至第41  │盜未遂罪。  │。                    │
│      │發覺前，於99年5 月16日，在苗栗縣警察局苗栗分局偵查│      頁）。                                              │            │                      │
│      │隊員警詢問他案時，主動向警方供出上情而自首。      │ （3）被告癸○○指認現場照片1張（同上偵查卷第77頁）。     │            │                      │
│      │                                                  │ （4）被告所有車號FDE ─308 號重型機車之車籍查詢－基本資  │            │                      │
│      │                                                  │      料詳細畫面1 紙、機車照片1 張（參見同上偵查卷第71頁  │            │                      │
│      │                                                  │      、第82頁）。                                        │            │                      │
│      │                                                  │ （5）扣案之扳手3支及照片2張（參見同上偵查卷第83頁）。    │            │                      │
│      │                                                  │ （6）臺灣高等法院被告前案紀錄表、臺灣苗栗地方法院檢察署  │            │                      │
│      │                                                  │      刑案資料查註紀錄表。                                │            │                      │
│      │                                                  │                                                          │            │                      │
├───┼─────────────────────────┼─────────────────────────────┼──────┼───────────┤
│6     │癸○○意圖為自己不法之所有，於99年4 月21日凌晨5時 │（六）犯罪事實欄（一）（6 ）之證據（99年度偵字第3595號偵  │刑法第321條 │癸○○犯攜帶兇器於夜間│
│      │許之夜間，至苗栗縣苗栗市○○路616 號午○○經營之「│      查卷部分）：                                        │第1 項第1 款│侵入住宅竊盜罪，累犯，│
│      │立安機車行」兼住家，持在客觀上可供兇器使用之鐵製扳│ （1）被告癸○○於警詢時及偵、審中之自白（同上偵查卷第18  │、第3 款之加│處有期徒刑拾月；扣案之│
│      │手3 支，撬開大門後，侵入屋內，竊取現金約6 千餘元，│      頁至第23頁）。                                      │重竊盜罪。  │鐵製扳手參支均沒收。  │
│      │得手後逃逸。嗣癸○○於99年5 月16日，向已掌握其被行│ （2）被害人午○○於警詢時之陳述（同上偵查卷第55頁至第56  │            │                      │
│      │竊現場監視器錄影之苗栗縣警察局苗栗分局偵查隊員警坦│      頁）。                                              │            │                      │
│      │承上情。                                          │ （3）監視器錄影翻拍照片2張（同上偵查卷第67頁）。         │            │                      │
│      │                                                  │ （4）被告癸○○指認現場照片2張（同上偵查卷第81頁）。     │            │                      │
│      │                                                  │ （5）被告所有車號FDE ─308 號重型機車之車籍查詢－基本資  │            │                      │
│      │                                                  │      料詳細畫面1 紙、機車照片1 張（參見同上偵查卷第71頁  │            │                      │
│      │                                                  │      、第82頁）。                                        │            │                      │
│      │                                                  │ （6）扣案之扳手3支及照片2張（參見同上偵查卷第83頁）。    │            │                      │
│      │                                                  │ （7）臺灣高等法院被告前案紀錄表、臺灣苗栗地方法院檢察署  │            │                      │
│      │                                                  │      刑案資料查註紀錄表。                                │            │                      │
│      │                                                  │                                                          │            │                      │
├───┼─────────────────────────┼─────────────────────────────┼──────┼───────────┤
│7     │癸○○意圖為自己不法之所有，於99年4 月24日凌晨4時 │（七）犯罪事實欄（一）（7 ）之證據（99年度偵字第3595號偵  │刑法第321條 │癸○○犯攜帶兇器於夜間│
│      │許之夜間，至苗栗縣苗栗市○○路553 號寅○○經營之「│      查卷部分）：                                        │第1 項第1 款│侵入住宅竊盜罪，累犯，│
│      │冠榮機車行」兼住家，持在客觀上可供兇器使用之鐵製扳│ （1）被告癸○○於警詢時及偵、審中之自白（同上偵查卷第18  │、第3 款之加│處有期徒刑陸月；扣案之│
│      │手3 支，打開鐵捲門小門後，侵入店內，竊取現金3 萬餘│      頁至第23頁）。                                      │重竊盜罪。  │鐵製扳手參支均沒收。  │
│      │元、行動電話1 支（含SIM 卡1 張）、女用棕色小皮包1 │ （2）被害人寅○○於警詢時之陳述（同上偵查卷第30頁至第31  │            │                      │
│      │只及收銀機1 台，得手後逃逸。嗣癸○○在警方尚未發覺│      頁）。                                              │            │                      │
│      │前，於99年5 月16日，在苗栗縣警察局苗栗分局偵查隊員│ （3）被告癸○○指認現場照片1張（同上偵查卷第74頁）。     │            │                      │
│      │警詢問他案時，主動向警方供出上情而自首。          │ （4）被告所有車號FDE ─308 號重型機車之車籍查詢－基本資  │            │                      │
│      │                                                  │      料詳細畫面1 紙、機車照片1 張（參見同上偵查卷第71頁  │            │                      │
│      │                                                  │      、第82頁）。                                        │            │                      │
│      │                                                  │ （5）扣案之扳手3支及照片2張（參見同上偵查卷第83頁）。    │            │                      │
│      │                                                  │ （6）臺灣高等法院被告前案紀錄表、臺灣苗栗地方法院檢察署  │            │                      │
│      │                                                  │      刑案資料查註紀錄表。                                │            │                      │
│      │                                                  │                                                          │            │                      │
├───┼─────────────────────────┼─────────────────────────────┼──────┼───────────┤
│8     │癸○○意圖為自己不法之所有，於99年4 月30日上午6時 │（八）犯罪事實欄（一）（8 ）之證據（99年度偵字第3595號偵  │刑法第321 │癸○○犯侵入住宅罪，累│
│      │30分許，至苗栗縣苗栗市福興里20鄰嘉福25 號 戌○○經│      查卷部分）：                                        │條第1 項第2 │犯，處有期徒刑參月；扣│
│      │營之「昌泰機車行」兼住家，持在客觀上可供兇器使用之│ （1）被告癸○○於警詢時及偵、審中之自白（同上偵查卷第18  │款、第3 款之│案之鐵製扳手參支均沒收│
│      │鐵製扳手3 支，撬壞大門鐵捲門後，侵入屋內，竊取現金│      頁至第23頁）。                                      │加重竊盜罪。│。又犯攜帶兇器毀壞門扇│
│      │2 千餘元，得手後逃逸。嗣癸○○在警方尚未發覺前，於│ （2）被害人戌○○於警詢時之陳述（同上偵查卷第34頁至第35  │            │竊盜罪，累犯，處有期徒│
│      │99年5 月16日，在苗栗縣警察局苗栗分局偵查隊員警詢問│      頁）。                                              │刑法第306 │刑陸月；上開扣案之鐵製│
│      │他案時，主動向警方供出上情而自首。                │ （3）被告癸○○指認現場照片1張（同上偵查卷第75頁）。     │條第1 項之侵│扳手參支均沒收。      │
│      │                                                  │ （4）被告所有車號FDE ─308 號重型機車之車籍查詢－基本資  │入住居罪。  │                      │
│      │                                                  │      料詳細畫面1 紙、機車照片1 張（參見同上偵查卷第71頁  │            │                      │
│      │                                                  │      、第82頁）。                                        │            │                      │
│      │                                                  │ （5）扣案之扳手3支及照片2張（參見同上偵查卷第83頁）。    │            │                      │
│      │                                                  │ （6）臺灣高等法院被告前案紀錄表、臺灣苗栗地方法院檢察署  │            │                      │
│      │                                                  │      刑案資料查註紀錄表。                                │            │                      │
│      │                                                  │                                                          │            │                      │
├───┼─────────────────────────┼─────────────────────────────┼──────┼───────────┤
│9     │癸○○意圖為自己不法之所有，於99年5 月2 日凌晨3時 │（九）犯罪事實欄（一）（9 ）之證據（99年度偵字第3595號偵  │刑法第321 條│癸○○犯攜帶兇器於夜間│
│      │30分許之夜間，至苗栗縣苗栗市○○路594 號巳○○經營│      查卷部分）：                                        │第1 項第1 款│侵入詐宅竊盜罪，累犯，│
│      │之「煌龍機車行」兼住家，持在客觀上可供兇器使用之鐵│ （1）被告癸○○於警詢時及偵、審中之自白（同上偵查卷第18  │、第3 款之加│處有期徒刑陸月；扣案之│
│      │製扳手3 支，撬開大門鐵捲門後，侵入屋內，竊取電腦及│      頁至第23頁）。                                      │重竊盜罪。  │鐵製扳手參支均沒收。  │
│      │液晶螢幕各1 台、隨身碟1 個、存錢筒1 個、現金3 萬餘│ （2）被害人巳○○於警詢時之陳述（同上偵查卷第36頁至第37  │            │                      │
│      │元，得手後逃逸。嗣癸○○在警方尚未發覺前，於99年5 │      頁）。                                              │            │                      │
│      │月16日，在苗栗縣警察局苗栗分局偵查隊員警詢問他案時│ （3）被告癸○○指認現場照片2 張（同上偵查卷第75頁、第76  │            │                      │
│      │，主動向警方供出上情而自首。                      │      頁）。                                              │            │                      │
│      │                                                  │ （4）被告所有車號FDE ─308 號重型機車之車籍查詢－基本資  │            │                      │
│      │                                                  │      料詳細畫面1 紙、機車照片1 張（參見同上偵查卷第71頁  │            │                      │
│      │                                                  │      、第82頁）。                                        │            │                      │
│      │                                                  │ （5）扣案之扳手3支及照片2張（參見同上偵查卷第83頁）。    │            │                      │
│      │                                                  │ （6）臺灣高等法院被告前案紀錄表、臺灣苗栗地方法院檢察署  │            │                      │
│      │                                                  │      刑案資料查註紀錄表。                                │            │                      │
│      │                                                  │                                                          │            │                      │
├───┼─────────────────────────┼─────────────────────────────┼──────┼───────────┤
│10    │癸○○意圖為自己不法之所有，於99年5 月7 日凌晨3 時│（十）犯罪事實欄（一）（10）之證據（99年度偵字第3595號偵  │刑法第354 條│癸○○犯毀損他人物品罪│
│      │10分許之夜間，至苗栗縣苗栗市○○街160 號乙○○經營│      查卷部分）：                                        │毀損罪。    │，累犯，處有期徒刑肆月│
│      │之「順興機車行」兼住家，持在客觀上可供兇器使用之鐵│ （1）被告癸○○於警詢時及偵、審中之自白（同上偵查卷第18  │            │；扣案之鐵製扳手參支均│
│      │製扳手3 支，先破壞鐵門鎖，足生損害於乙○○，欲侵入│      頁至第23頁）。                                      │            │沒收。                │
│      │屋內，惟因有另一道鎖無法破解，致未能進入屋內而罷手│ （2）被害人乙○○於警詢時之陳述（同上偵查卷第36頁至第37  │            │                      │
│      │逃逸。嗣癸○○於99年5 月16日，向已掌握其被行竊現場│      頁）。                                              │            │                      │
│      │監視器錄影之苗栗縣警察局苗栗分局偵查隊員警坦承上情│ （3）監視器錄影翻拍照片4張（同上偵查卷第68頁）。         │            │                      │
│      │。                                                │ （4）被告癸○○指認現場照片1張（同上偵查卷第77頁）。     │            │                      │
│      │                                                  │ （5）被告所有車號FDE ─308 號重型機車之車籍查詢－基本資  │            │                      │
│      │                                                  │      料詳細畫面1 紙、機車照片1 張（參見同上偵查卷第71頁  │            │                      │
│      │                                                  │      、第82頁）。                                        │            │                      │
│      │                                                  │ （6）扣案之扳手3支及照片2張（參見同上偵查卷第83頁）。    │            │                      │
│      │                                                  │ （7）臺灣高等法院被告前案紀錄表、臺灣苗栗地方法院檢察署  │            │                      │
│      │                                                  │      刑案資料查註紀錄表。                                │            │                      │
│      │                                                  │                                                          │            │                      │
├───┼─────────────────────────┼─────────────────────────────┼──────┼───────────┤
│11    │癸○○意圖為自己不法之所有，於99年5 月8 日凌晨3 時│（十一）犯罪事實欄（一）（11）之證據（99年度偵字第3595號  │刑法第321 條│癸○○犯攜帶兇器毀壞門│
│      │50分許之夜間，至苗栗縣苗栗市○○路140 號辛○○經營│        偵查卷部分）：                                    │第1 項第2款 │扇竊盜罪，累犯，處有期│
│      │無人居住之「都可COCO飲料店」，持在在客觀上足供兇器│ （1）被告癸○○於警詢時及偵、審中之自白（同上偵查卷第18  │、第3 款之加│徒刑陸月；扣案之鐵製扳│
│      │使用之鐵製扳手3 支，撬壞大門鎖後，侵入店內，竊取現│      頁至第23頁）。                                      │重竊盜罪。  │手參支均沒收。        │
│      │金5 元，得手後逃逸。嗣癸○○在警方尚未發覺前，於  │ （2）被害人辛○○於警詢時之陳述（同上偵查卷第44頁至第45  │            │                      │
│      │99年5 月16日，在苗栗縣警察局苗栗分局偵查隊員警詢問│      頁）。                                              │            │                      │
│      │他案時，主動向警方供出上情而自首。                │ （3）被告癸○○指認現場照片1張（同上偵查卷第78頁）。     │            │                      │
│      │                                                  │ （4）被告所有車號FDE ─308 號重型機車之車籍查詢－基本資  │            │                      │
│      │                                                  │      料詳細畫面1 紙、機車照片1 張（參見同上偵查卷第71頁  │            │                      │
│      │                                                  │      、第82頁）。                                        │            │                      │
│      │                                                  │ （5）扣案之扳手3支及照片2張（參見同上偵查卷第83頁）。    │            │                      │
│      │                                                  │ （6）臺灣高等法院被告前案紀錄表、臺灣苗栗地方法院檢察署  │            │                      │
│      │                                                  │      刑案資料查註紀錄表。                                │            │                      │
│      │                                                  │                                                          │            │                      │
├───┼─────────────────────────┼─────────────────────────────┼──────┼───────────┤
│12    │癸○○意圖為自己不法之所有，於99年5 月初某日凌晨5 │（十二）犯罪事實欄（一）（12）之證據（99年度偵字第3595號  │刑法第321條 │癸○○犯攜帶兇器毀壞門│
│      │時許之夜間，至苗栗縣苗栗市○○路263 號卯○○經營之│        偵查卷部分）：                                    │第1 項第1 款│扇於夜間侵入住宅竊盜罪│
│      │「永興商店」兼住家，持在客觀上可供兇器使用之鐵製扳│ （1）被告癸○○於警詢時及偵、審中之自白（同上偵查卷第18  │、第2 款、第│，累犯，處有期徒刑陸月│
│      │手3 支，敲破大門鋁門玻璃後，侵入屋內，竊取行動電話│      頁至第23頁）。                                      │3 款之加重竊│；扣案之鐵製扳手參支均│
│      │1 支、現金3 萬餘元、電話卡10餘張及私章3 顆，得手後│ （2）被害人卯○○於警詢時之陳述（同上偵查卷第38頁至第39  │盜罪。      │沒收。                │
│      │逃逸。嗣癸○○在警方尚未發覺前，於99年5 月16日，在│      頁）。                                              │            │                      │
│      │苗栗縣警察局苗栗分局偵查隊員警詢問他案時，主動向警│ （3）被告癸○○指認現場照片1張（同上偵查卷第76頁）。     │            │                      │
│      │方供出上情而自首。                                │ （4）被告所有車號FDE ─308 號重型機車之車籍查詢－基本資  │            │                      │
│      │                                                  │      料詳細畫面1 紙、機車照片1 張（參見同上偵查卷第71頁  │            │                      │
│      │                                                  │      、第82頁）。                                        │            │                      │
│      │                                                  │ （5）扣案之扳手3支及照片2張（參見同上偵查卷第83頁）。    │            │                      │
│      │                                                  │ （6）臺灣高等法院被告前案紀錄表、臺灣苗栗地方法院檢察署  │            │                      │
│      │                                                  │      刑案資料查註紀錄表。                                │            │                      │
│      │                                                  │                                                          │            │                      │
├───┼─────────────────────────┼─────────────────────────────┼──────┼───────────┤
│13    │癸○○意圖為自己不法之所有，於99年5 月13日凌晨2 時│（十三）犯罪事實欄（一）（13）之證據（99年度偵字第3595號  │刑法第321條 │癸○○犯攜帶兇器竊盜罪│
│      │36分許之夜間，至苗栗縣苗栗市○○路50號「苗栗縣立圖│        偵查卷部分）：                                    │第1 項第3 款│，累犯，處有期徒刑拾月│
│      │書館」前，持在客觀上足供兇器使用之鐵製扳手3 支，撬│ （1）被告癸○○於警詢時及偵、審中之自白（同上偵查卷第18  │之加重竊盜罪│；扣案之鐵製扳手參支均│
│      │開圖書販賣機及兌幣箱，竊取苗栗縣政府管理員子○○所│      頁至第23頁）。                                      │。          │沒收。                │
│      │保管之現金2950元，得手後逃逸。嗣癸○○於99年5 月  │ （2）被害人子○○於警詢時之陳述（同上偵查卷第46頁至第47  │            │                      │
│      │16日，向已掌握其被行竊現場監視器錄影之苗栗縣警察局│      頁）。                                              │            │                      │
│      │苗栗分局偵查隊員警坦承上情。                      │ （3）監視器錄影翻拍照片2張（同上偵查卷第69頁）。         │            │                      │
│      │                                                  │ （4）被告癸○○指認現場照片2 張（同上偵查卷第78頁、第79  │            │                      │
│      │                                                  │      頁）。                                              │            │                      │
│      │                                                  │ （5）被告所有車號FDE ─308 號重型機車之車籍查詢－基本資  │            │                      │
│      │                                                  │      料詳細畫面1 紙、機車照片1 張（參見同上偵查卷第71頁  │            │                      │
│      │                                                  │      、第82頁）。                                        │            │                      │
│      │                                                  │ （6）扣案之扳手3支及照片2張（參見同上偵查卷第83頁）。    │            │                      │
│      │                                                  │ （7）臺灣高等法院被告前案紀錄表、臺灣苗栗地方法院檢察署  │            │                      │
│      │                                                  │      刑案資料查註紀錄表。                                │            │                      │
│      │                                                  │                                                          │            │                      │
├───┼─────────────────────────┼─────────────────────────────┼──────┼───────────┤
│14    │癸○○意圖為自己不法之所有，於99年5 月15日凌晨3 時│（十四）犯罪事實欄（一）（14）之證據（99年度偵字第3595號  │刑法第321 條│癸○○犯攜帶兇器竊盜罪│
│      │58分許之夜間，至苗栗縣公館鄉○○路225 號庚○○經營│        偵查卷部分）：                                    │第1 項第3 款│，累犯，處有期徒刑拾月│
│      │之「都可COCO飲料店」（無人居住），持在客觀上足供兇│ （1）被告癸○○於警詢時及偵、審中之自白（同上偵查卷第18  │之加重竊盜罪│；扣案之鐵製扳手參支均│
│      │器使用之鐵製扳手3 支，撬開大門鎖後，侵入店內，竊取│      頁至第23頁）。                                      │。          │沒收。                │
│      │華碩牌電腦液晶螢幕播放器1 台及飲料兌換卷5 張，得手│ （2）被害人庚○○於警詢時之陳述（同上偵查卷第51頁至第52  │            │                      │
│      │後逃逸。嗣癸○○於99年5 月16日，向已掌握其被行竊現│      頁）。                                              │            │                      │
│      │場監視器錄影之苗栗縣警察局苗栗分局偵查隊員警坦承上│ （3）監視器錄影翻拍照片4張（同上偵查卷第70頁）。         │            │                      │
│      │情。                                              │ （4）被告癸○○指認現場照片1張（同上偵查卷第80頁）。     │            │                      │
│      │                                                  │ （5）被告所有車號FDE ─308 號重型機車之車籍查詢－基本資  │            │                      │
│      │                                                  │      料詳細畫面1 紙、機車照片1 張（參見同上偵查卷第71頁  │            │                      │
│      │                                                  │      、第82頁）。                                        │            │                      │
│      │                                                  │ （6）扣案之扳手3支及照片2張（參見同上偵查卷第83頁）。    │            │                      │
│      │                                                  │ （7）臺灣高等法院被告前案紀錄表、臺灣苗栗地方法院檢察署  │            │                      │
│      │                                                  │      刑案資料查註紀錄表。                                │            │                      │
│      │                                                  │                                                          │            │                      │
├───┼─────────────────────────┼─────────────────────────────┼──────┼───────────┤
│15    │癸○○意圖為自己不法之所有，於99年5 月15日凌晨4 時│（十五）犯罪事實欄（一）（15）之證據（99年度偵字第3595號  │刑法第321條 │癸○○犯攜帶兇器毀壞門│
│      │許之夜間，至苗栗縣公館鄉○○路122 號丑○○經營之「│        偵查卷部分）：                                    │第1 項第1 款│扇於夜間侵入住宅竊盜罪│
│      │和興機車行」兼住家，持在可觀上足供兇器使用之鐵製扳│ （1）被告癸○○於警詢時及偵、審中之自白（同上偵查卷第18  │、第2 款、第│，累犯，處有期徒刑陸月│
│      │手3 支，破壞大門並敲破鋁門玻璃後，侵入屋內，竊取汽│      頁至第23頁）。                                      │3 款之加重竊│；扣案之鐵製扳手參支均│
│      │車鑰匙2 支及扳手2 支，得手後逃逸。嗣癸○○在警方尚│ （2）被害人庚○○於警詢時之陳述（同上偵查卷第49頁至第50  │盜罪。      │沒收。                │
│      │未發覺前，於99年5 月16日，在苗栗縣警察局苗栗分局偵│      頁）。                                              │            │                      │
│      │查隊員警詢問他案時，主動向警方供出上情而自首。    │ （3）被告癸○○指認現場照片1張（同上偵查卷第79頁）。     │            │                      │
│      │                                                  │ （4）被告所有車號FDE ─308 號重型機車之車籍查詢－基本資  │            │                      │
│      │                                                  │      料詳細畫面1 紙、機車照片1 張（參見同上偵查卷第71頁  │            │                      │
│      │                                                  │      、第82頁）。                                        │            │                      │
│      │                                                  │ （5）扣案之扳手3支及照片2張（參見同上偵查卷第83頁）。    │            │                      │
│      │                                                  │ （6）臺灣高等法院被告前案紀錄表、臺灣苗栗地方法院檢察署  │            │                      │
│      │                                                  │      刑案資料查註紀錄表。                                │            │                      │
│      │                                                  │                                                          │            │                      │
├───┼─────────────────────────┼─────────────────────────────┼──────┼───────────┤
│16    │癸○○意圖為自己不法之所有，於99年5 月16日上午6 時│（十六）犯罪事實欄（一）（16）之證據（99年度偵字第3595號  │刑法第321 │癸○○犯侵入住宅罪，累│
│      │許，至苗栗縣苗栗市○○里○○鄰○○○街163 號壬○○經│        偵查卷部分）：                                    │條第1 項第2 │犯，處有期徒刑參月；扣│
│      │營之「亮麗專業乾洗店」兼住家，持在客觀上足供兇器使│ （1）被告癸○○於警詢時及偵、審中之自白（同上偵查卷第18  │款、第3 款之│案之鐵製扳手參支均沒收│
│      │用之鐵製扳手3 支，撬壞1 樓鐵捲門後，侵入屋內，竊取│      頁至第23頁）。                                      │加重竊盜罪。│。又犯攜帶兇器毀壞門扇│
│      │現金約1 萬2 千餘元，得手後逃逸。嗣癸○○在警方尚未│ （2）被害人壬○○於警詢時之陳述（同上偵查卷第53頁至第54  │            │竊盜罪，累犯，處有期徒│
│      │發覺前，於99年5 月16日，在苗栗縣警察局苗栗分局偵查│      頁）。                                              │刑法第306 │刑陸月；上開扣案之鐵製│
│      │隊員警詢問他案時，主動向警方供出上情而自首。      │ （3）被告癸○○指認現場照片2 張（同上偵查卷第80頁、第81  │條第1 項之侵│扳手參支均沒收。      │
│      │                                                  │      頁）。                                              │入住居罪    │                      │
│      │                                                  │ （4）被告所有車號FDE ─308 號重型機車之車籍查詢－基本資  │            │                      │
│      │                                                  │      料詳細畫面1 紙、機車照片1 張（參見同上偵查卷第71頁  │            │                      │
│      │                                                  │      、第82頁）。                                        │            │                      │
│      │                                                  │ （5）扣案之扳手3支及照片2張（參見同上偵查卷第83頁）。    │            │                      │
│      │                                                  │ （6）臺灣高等法院被告前案紀錄表、臺灣苗栗地方法院檢察署  │            │                      │
│      │                                                  │      刑案資料查註紀錄表。                                │            │                      │
│      │                                                  │                                                          │            │                      │
├───┼─────────────────────────┼─────────────────────────────┼──────┼───────────┤
│17    │癸○○意圖為自己不法之所有，於99年7 月7 日下午6 時│（十七）犯罪事實欄（一）（17）之證據（99年度偵字第3995號  │刑法第321 條│癸○○犯攜帶兇器毀壞門│
│      │許，至苗栗縣苗栗市○○路277 號未○○住處，持在客觀│        偵查卷部分）：                                    │第2 項、第1 │扇竊盜未遂罪，累犯，處│
│      │上足供兇器使用之鐵製不詳工具（未扣案），撬壞後門門│ （1）被告癸○○於警詢時及偵、審中之自白（同上偵查卷第17  │項第2 款、第│有期徒刑陸月。        │
│      │鎖後，侵入屋內，經翻箱倒櫃尚未竊得財物時，適屋主蔣│      頁至第22頁、第68頁至第69頁）。                      │3 款之加重竊│                      │
│      │欽宏返家撞見，始急忙離去而未得手，然癸○○在離去時│ （2）被害人未○○於警詢時之陳述（同上偵查卷第23頁至第24  │盜未遂罪。  │                      │
│      │，為屋主之女記下其所騎乘機車車號FDE ─308 號，提供│      頁）。                                              │            │                      │
│      │給警方，苗栗縣警察局苗栗分局偵查隊員警，遂通知郭俊│ （3）被告癸○○指認現場照片1 張、竊盜現場照片10張（同上  │            │                      │
│      │佑於99年7 月11日到分局接受調查，癸○○則向警方坦承│      偵查卷第44頁、第48頁至52頁）。                      │            │                      │
│      │上情。                                            │ （4）臺灣高等法院被告前案紀錄表、臺灣苗栗地方法院檢察署  │            │                      │
│      │                                                  │      刑案資料查註紀錄表。                                │            │                      │
│      │                                                  │                                                          │            │                      │
│      │                                                  │                                                          │            │                      │
├───┼─────────────────────────┼─────────────────────────────┼──────┼───────────┤
│18    │癸○○意圖為自己不法之所有，於99年7 月9 日晚上10時│（十八）犯罪事實欄（一）（18）之證據（99年度偵字第3995號  │刑法第321條 │癸○○犯攜帶兇器毀壞門│
│      │許之夜間，至苗栗縣苗栗市○○路72號丙○○經營無人居│        偵查卷部分）：                                    │第1 項第2款 │扇竊盜罪，累犯，處有期│
│      │住建築物「愛梓托兒所」，持在客觀上可供兇器使用之鐵│ （1）被告癸○○於警詢時及偵、審中之自白（同上偵查卷第17  │、第3 款之加│徒刑陸月。            │
│      │製一字型起子（未扣案），敲破辦公室門窗後，侵入托兒│      頁至第22頁、第68頁至第69頁）。                      │重竊盜罪。  │                      │
│      │所內，竊取現金約1386元、讀卡機及4G記憶卡1 個，得手│ （2）被害人丙○○於警詢時之陳述（同上偵查卷第25頁至第26  │            │                      │
│      │後逃逸。嗣癸○○在警方尚未發覺前，於99年7 月11日，│      頁）。                                              │            │                      │
│      │在苗栗縣警察局苗栗分局偵查隊員警詢問他案時，主動向│ （3）被告癸○○指認現場照片1 張、被告所穿鞋子及鞋印照片  │            │                      │
│      │警方供出上情而自首。                              │      2 張（同上偵查卷第44頁、第47頁）。                  │            │                      │
│      │                                                  │ （4）臺灣高等法院被告前案紀錄表、臺灣苗栗地方法院檢察署  │            │                      │
│      │                                                  │      刑案資料查註紀錄表。                                │            │                      │
│      │                                                  │                                                          │            │                      │
├───┼─────────────────────────┼─────────────────────────────┼──────┼───────────┤
│19    │癸○○意圖為自己不法之所有，於99年7 月10日晚上11時│（十九）犯罪事實欄（一）（19）之證據（99年度偵字第3995號  │刑法第321條 │癸○○犯攜帶兇器毀壞安│
│      │許之夜間，至苗栗縣苗栗市○○路451 巷18弄1 號甲○○│        偵查卷部分）：                                    │第2 項、第1 │全設備於夜間侵入住宅竊│
│      │住處，持在客觀上可供兇器使用之鐵製一字型起子（未扣│ （1）被告癸○○於警詢時及偵、審中之自白（同上偵查卷第17  │項第1 款、第│盜未遂罪，累犯，處有期│
│      │案），敲破窗戶後，侵入屋內竊取財物，因無值錢財物而│      頁至第22頁、第68頁至第69頁）。                      │2款 、第3 款│徒刑伍月。            │
│      │未得手後離去。嗣癸○○在警方尚未發覺前，於99年7 月│ （2）被害人甲○○於警詢時之陳述（同上偵查卷第27頁至第28  │之加重竊盜未│                      │
│      │11日，在苗栗縣警察局苗栗分局偵查隊員警詢問他案時，│      頁）。                                              │遂罪。      │                      │
│      │主動向警方供出上情而自首，警方根據癸○○之自首，至│ （3）被告癸○○指認現場照片2 張、被告所穿鞋子及鞋印照片  │            │                      │
│      │現場採集指紋送請內政部警政署刑事警察局鑑定結果，發│      4張（同上偵查卷第42頁、第45頁至第46頁）。           │            │                      │
│      │現確與癸○○之左環指、左中指之指紋相符。          │ （4）內政部警政署刑事警察局99年8 月3 日刑紋字第09901060  │            │                      │
│      │                                                  │      39號鑑定書1 份（同上偵查卷第75頁至第76頁）。        │            │                      │
│      │                                                  │ （5）臺灣高等法院被告前案紀錄表、臺灣苗栗地方法院檢察署  │            │                      │
│      │                                                  │      刑案資料查註紀錄表。                                │            │                      │
│      │                                                  │                                                          │            │                      │
├───┼─────────────────────────┼─────────────────────────────┼──────┼───────────┤
│20    │癸○○意圖為自己不法之所有，於99年7 月10日晚上11  │（二十）犯罪事實欄（一）（20）之證據（99年度偵字第3995號  │刑法第321條 │癸○○犯攜帶兇器毀壞安│
│      │時許之夜間，至苗栗縣苗栗市○○路451 巷20號楊碧珠住│        偵查卷部分）：                                    │第1 項第1 款│全設備於夜間侵入住宅竊│
│      │處，持在客觀上足供兇器使用之鐵製一字型起子（未扣案│ （1）被告癸○○於警詢時及偵、審中之自白（同上偵查卷第17  │、第2 款、第│盜罪，累犯，處有期徒刑│
│      │），敲破氣窗後，侵入屋內，竊取東元電視機32吋1 台、│      頁至第22頁、第68頁至第69頁）。                      │3 款之加重竊│陸月。                │
│      │DVD 主機1 台、電子辭典1 台、4G隨身碟、現金（零錢）│ （2）被害人楊碧珠於警詢時之陳述（同上偵查卷第29頁至第30  │盜罪。      │                      │
│      │1 百多元，得手後逃逸。嗣癸○○在警方尚未發覺前，於│      頁）。                                              │            │                      │
│      │99年7 月11日，在苗栗縣警察局苗栗分局偵查隊員警詢問│ （3）被告癸○○指認現場照片2張（同上偵查卷第43頁）。     │            │                      │
│      │他案時，主動向警方供出上情而自首，警方根據癸○○之│ （4）內政部警政署刑事警察局99年7 月30日刑紋字第09901023  │            │                      │
│      │自首，至現場採集指紋送請內政部警政署刑事警察局鑑定│      76號鑑定書1份（同上偵查卷第72頁至第74頁）。         │            │                      │
│      │結果，發現確與癸○○之左環指之指紋相符。          │ （5）臺灣高等法院被告前案紀錄表、臺灣苗栗地方法院檢察署  │            │                      │
│      │                                                  │      刑案資料查註紀錄表。                                │            │                      │
│      │                                                  │                                                          │            │                      │
│      │                                                  │                                                          │            │                      │
├───┼─────────────────────────┼─────────────────────────────┼──────┼───────────┤
│21    │癸○○意圖為自己不法之所有，於99年7 月16日凌晨3 時│（二十一）犯罪事實欄（一）（21）之證據（99年度偵字第4607  │刑法第320條 │癸○○犯竊盜罪，累犯，│
│      │許之夜間，至苗栗縣苗栗市○○路462 號前，以自備鑰匙│          號偵查卷部分）：                                │第1 項之普通│處有期徒刑肆月；扣案之│
│      │1 支，竊取湛運金所有交由其子辰○○使用之車號BXT ─│ （1）被告癸○○於偵、審中之自白（同上偵查卷第50頁至第51  │竊盜罪。    │自備鑰匙壹支沒收。    │
│      │821 號重型機車，得手後供己代步使用。嗣苗栗縣警察局│      頁）。                                              │            │                      │
│      │苗栗分局北苗派出所員警古家榮，接獲辰○○報案後，於│ （2）被害人辰○○於警詢時之陳述，及領回車輛時所出具之贓  │            │                      │
│      │99年7 月17日凌晨4 時許，在苗栗縣苗栗市○○路與建功│      物認領保管單1 紙（同上偵查卷第15頁至第16頁、第25頁  │            │                      │
│      │街口，親眼目睹癸○○騎乘該輛贓車經過，欲上前加以攔│      ）。                                                │            │                      │
│      │檢時，癸○○騎車加速逃逸，並將該輛贓車棄置在苗栗縣│ （3）證人何維錦於警詢時之證述（同上偵查卷第21頁至第23頁  │            │                      │
│      │苗栗市火車站前，經警於99年7 月17日晚上8 時許，尋獲│      ）。                                                │            │                      │
│      │該輛贓車（已由辰○○領回），並循線查獲癸○○，郭俊│ （4）警員製作之職務報告1紙（參見同上偵查卷第14頁）。     │            │                      │
│      │佑則向警方坦承係利用附表編號22所示扣案之自備鑰匙1 │ （5）車輛詳細資料報表1紙（參見同上偵查卷第26頁）。       │            │                      │
│      │支竊車。                                          │ （6）路口監視器錄影翻拍照片4 張（參見同上偵查卷第31頁至  │            │                      │
│      │                                                  │      第32頁）。                                          │            │                      │
│      │                                                  │ （7）臺灣高等法院被告前案紀錄表、臺灣苗栗地方法院檢察署  │            │                      │
│      │                                                  │      刑案資料查註紀錄表。                                │            │                      │
│      │                                                  │                                                          │            │                      │
├───┼─────────────────────────┼─────────────────────────────┼──────┼───────────┤
│22    │癸○○意圖為自己不法之所有，於99年7 月20日凌晨2 時│（二十二）犯罪事實欄（一）（22）之證據（99年度偵字第4032  │刑法第320條 │癸○○犯竊盜罪，累犯，│
│      │許之夜間，至苗栗縣苗栗市○○里○○街35號前，持上開│          號偵查卷部分）：                                │第1 項之普通│處有期徒刑肆月；扣案之│
│      │自備鑰匙1 支，竊取己○○所有車號KSE ─853 號重型機│ （1）被告癸○○於偵、審中之自白（同上偵查卷第21頁至第24  │竊盜罪。    │自備鑰匙壹支沒收。    │
│      │車，得手後向不知情之何維錦借得車號IGB ─670 號重型│      頁、第61頁至第62頁、第67頁）。                      │            │                      │
│      │機車車牌1 面，懸掛在上開贓車後面，供己代步使用。嗣│ （2）被害人己○○於警詢時之陳述，及領回車輛時所出具之贓  │            │                      │
│      │苗栗縣警察局苗栗分局北苗派出所巡邏員警，於99 年7月│      物認領保管單1 紙（同上偵查卷第25頁至第26頁、第30頁  │            │                      │
│      │22日晚上11時40分許，在苗栗縣苗栗市○○路8 號前，見│      ）。                                                │            │                      │
│      │癸○○亂鳴喇叭，欲上前加以攔檢，癸○○見狀逆向行駛│ （3）警員製作之職務報告1紙（參見同上偵查卷第18頁）。     │            │                      │
│      │，在苗栗縣苗栗市○○路與為公路口，為警逮捕，警方除│ （4）現場及機車、鑰匙照片共5 張（參見同上偵查卷第37頁至  │            │                      │
│      │查獲上情外，並扣得癸○○所有行竊用之鑰匙1 支。    │      第39頁）。                                          │            │                      │
│      │                                                  │ （5）苗栗縣警察局車輛協尋電腦輸入單、苗栗縣警察局車輛尋  │            │                      │
│      │                                                  │      獲電腦輸入單各1 紙（參見同上偵查卷第40頁至第41頁）  │            │                      │
│      │                                                  │      。                                                  │            │                      │
│      │                                                  │ （6）扣案之自備鑰匙1支。                                 │            │                      │
│      │                                                  │ （7）臺灣高等法院被告前案紀錄表、臺灣苗栗地方法院檢察署  │            │                      │
│      │                                                  │      刑案資料查註紀錄表。                                │            │                      │
│      │                                                  │                                                          │            │                      │
└───┴─────────────────────────┴─────────────────────────────┴──────┴───────────┘

司法院資訊處製作；財團法人民間司法改革基金會備份。
